【裁判字號】    98,訴,3534
【裁判日期】    990129
【裁判案由】    毒品危害防制條例
【裁判全文】
臺灣臺中地方法院刑事判決              98年度訴字第3534號
公  訴  人  臺灣臺中地方法院檢察署檢察官
被      告  乙○○
上列被告因毒品危害防制條例案件，經檢察官提起公訴（98年度
毒偵字第3592號），本院因被告所犯非死刑、無期徒刑、最輕本
刑為三年以上有期徒刑之罪或高等法院管轄第一審案件，經被告
就被訴事實為有罪之陳述，裁定進行簡式審判程序，判決如下：
    主    文
乙○○施用第一級毒品，累犯，處有期徒刑壹年；扣案之注射針
筒壹支、分裝袋壹個、食鹽水空瓶壹個，均沒收。又施用第二級
毒品，累犯，處有期徒刑肆月。應執行有期徒刑壹年貳月，扣案
之注射針筒壹支、分裝袋壹個、食鹽水空瓶壹個，均沒收。
    犯罪事實及理由
一、犯罪事實﹕
  (一)乙○○前因施用毒品案件，經本院裁定送強制戒治，於92年
    5月11日執行完畢，並於上開強制戒治執行完畢釋放後5年內
    之(1)96年間，因施用毒品案件，經本院判處有期徒刑11月確
    定；(2)又於97年間，因施用毒品案件，經本院判處有期徒刑
    1年確定，上揭(1)(2)合併定應執行有期徒刑1年9月，並於98
    年7月18日保護管束期滿未經撤銷而視為執行完畢。詎仍不
    知悔改，復基於施用第一、二級毒品之犯意，分別於98年7
    月28日上午10時30分許，在臺中縣豐原市豐原火車站公共廁
    所內，以針筒注射之方式，施用第一級毒品海洛因1次；於
    98年7月29日下午2時25分為警查獲驗尿前四天內之某時，在
    其臺中縣后里鄉○里村○○路520巷3弄3號之住處，以將甲
    基安非他命置於鋁箔紙上，下以火燒烤以吸食煙霧之方式，
    施用第二級毒品甲基安非他命1次。嗣於98年7月29日上午11
    時30分許，在臺中縣后里鄉○○路546巷6號前，為警發現其
    形跡可疑而予以盤查，乙○○隨即主動交出其所有供施用海
    洛因所用之注射針筒1支、分裝袋1個及食鹽水空瓶1個等物
    而查獲。
  (二)案經臺中縣警察局大甲分局報告臺灣臺中地方法院檢察署檢察
    官偵查起訴。
二、證據名稱﹕
  (一)被告之自白。
  (二)詮昕科技股份有限公司濫用藥物尿液檢驗報告1紙。
  (三)扣案之注射針筒1支、分裝袋1個、食鹽水空瓶1個。
  (四)臺灣高等法院被告前案紀錄表1份（證明被告於強制戒治執
    行完畢後5年內再犯施用毒品罪）。
三、論罪科刑﹕
  (一)核被告所為，係犯毒品危害防制條例第10條第1項、第2項之
    施用第一級、第二級毒品罪。被告所犯上開施用第一級、第
    二級毒品罪，犯意各別，行為互殊，應分論併罰。又被告有
    犯罪事實欄所載之前科，其於徒刑執行完畢後，5年內故意
    再犯本件有期徒刑以上之罪，為累犯，應加重其刑。爰審酌
    被告無視於毒品對於自身健康之戕害及國家對於杜絕毒品犯
    罪之禁令，再犯本案，惟施用毒品係自戕行為，並未因此而
    危害他人，且被告犯罪手段尚屬平和及坦承犯行，態度良好
    等一切情狀，分別量處如主文所示之刑，並定其應執行刑。
    扣案之注射針筒1支、分裝袋1個、食鹽水空瓶1個，均為被
    告所有供其施用第一級毒品所用之物，業據被告供明在卷，
    應依刑法第38條第1項第2款之規定宣告沒收。
  (二)另被告雖於本院供稱其本件施用毒品之來源為段雲強，惟其
    於本案警詢中稱其施用毒品之來源係綽號「阿南」之人，則
    被告前後之供述已有不符；且本件經函詢臺中縣警察局大甲
    分局被告是否有供出毒品來源因而查獲其他正犯或共犯之情
    形，該局覆稱﹕「本分局於98年8月份以後查獲乙○○吸食
    持有毒品案件共計2件，第1件於98年8月8日移送在案，經查
    本件乙○○僅供出毒品來源係向1名綽號『阿男』之男子所
    購買吸食，因時隔已久其他不清楚，本案僅有綽號『阿男』
    ，無其他佐證資料，本分局故無法續行偵查。第2件於98年
    10月22日移送在案，經查本件乙○○供出毒品來源係向1名
    段雲強張妤婷2人所購買吸食，段雲強張妤婷2人在外逃逸尚
    未查獲，全案尚在偵辦中」等語，此有臺中縣警察局大甲分
    局98年12月31日職務報告書在卷可參。是本件尚不符合98年
    5月20日修正後毒品危害防制條例第17條第1項「供出毒品來
    源，因而查獲其他正犯或共犯」之情形，自無從依據該規定
    減輕其刑，附此敘明。
四、應適用之法條﹕
  (一)刑事訴訟法第273條之1第1項，第299條第1項前段、第310
    條之2、第454條。
  (二)毒品危害防制條例第10條第1項、第2項。
  (三)刑法第11條前段、第47條第1項、第51條第5款、第38條第1
    項第2款。
本案經檢察官甲○○到庭執行職務。
如不服本判決，應於收受送達後10日內向本院提出上訴書狀。
中    華    民    國    99    年     1    月    29    日
                  刑事第十六庭  法  官  戴嘉慧
以上正本證明與原本無異。
如不服本判決應於收受判決後10日內向本院提出上訴書狀，並應
敘述具體理由；其未敘述上訴理由者，應於上訴期間屆滿後20日
內向本院補提理由書（均須按他造當事人之人數附繕本）；「切
勿逕送上級法院」。
                                書記官  劉晴芬
中    華    民    國    99    年     1    月    29    日
【附錄本案論罪科刑法條】
毒品危害防制條例第10條
施用第一級毒品者，處6月以上5年以下有期徒刑。
施用第二級毒品者，處3年以下有期徒刑。

司法院資訊處製作；財團法人民間司法改革基金會備份。
